【裁判字號】    97,審訴,2810
【裁判日期】    971219
【裁判案由】    違反證券交易法
【裁判全文】
臺灣桃園地方法院宣示判決筆錄        97年度審訴字第2810號
公  訴  人  臺灣桃園地方法院檢察署檢察官
被      告  丁○○
            乙○○
            己○○
共      同
選任辯護人  蕭維德律師
上列被告因違反證券交易法案件（起訴案號：96年度偵字第2156
9 號），於中華民國97年12月19日下午5 時許，在本院第14法庭
宣示判決，出席職員如下：
          法  官  鍾雅蘭
          書記官  楊郁馨
法官起立朗讀判決主文、犯罪事實要旨、附記事項、處罰條文，
及告以上訴限制、期間並提出上訴狀之法院，且諭知記載其內容
：
一、主  文：
    丁○○共同違反經營證券投資顧問事業，應經主管機關核准
    之規定，處有期徒刑月，減為有期徒刑壹月又拾伍，如易
    科罰金，以銀元佰元即新臺幣玖佰元折算壹日，扣案之優
    質信託憑證SDR 客戶匯款相關資料壹冊、金融產品相關資料
    壹冊、SDR 產品DM等相關資料壹冊、存摺明細影本暨SDR 佣
    金對帳明細表拾玖頁、第一桂冠資料貳冊、員工名片履歷相
    關資料拾壹頁均沒收。緩刑貳年，並應支付國庫新臺幣伍萬
    元。
    乙○○共同違反經營證券投資顧問事業，應經主管機關核准
    之規定，處有期徒刑貳月，減為有期徒刑壹月，如易科罰金
    ，以銀元佰元即新臺幣玖佰元折算壹日，扣案之優質信託
    憑證SDR 客戶匯款相關資料壹冊、金融產品相關資料壹冊、
    SDR 產品DM等相關資料壹冊、存摺明細影本暨SDR 佣金對帳
    明細表拾玖頁、第一桂冠資料貳冊、員工名片履歷相關資料
    拾壹頁均沒收。緩刑貳年，並應支付國庫新臺幣貳萬元。
    己○○共同違反經營證券投資顧問事業，應經主管機關核准
    之規定，處有期徒刑貳月，減為有期徒刑壹月，如易科罰金
    ，以銀元佰元即新臺幣玖佰元折算壹日，扣案之優質信託
    憑證SDR 客戶匯款相關資料壹冊、金融產品相關資料壹冊、
    SDR 產品DM等相關資料壹冊、存摺明細影本暨SDR 佣金對帳
    明細表拾玖頁、第一桂冠資料貳冊、員工名片履歷相關資料
    拾壹頁均沒收。緩刑貳年，並應支付國庫新臺幣貳萬元。
二、犯罪事實要旨：
    丁○○於民國90年9 月間與友人共同設立非凡保險經紀人股
    份有限公司（下稱非凡保險公司），並以其父陳榮調為名義
    負責人，其為實際負責人。緣丁○○與非凡保險公司保險業
    務員乙○○、己○○，於91年間在臺北市富斯特斐德公司等
    處，經由參加理財講座，得知投資購買境外信託憑證之管道
    ，三人為以投資獲利增進非凡保險公司客戶購買該公司保險
    產品之意願，且均明知經營證券投資顧問事業，應經主管機
    關財政部證券暨期貨管理委員會（下稱證期會，已改制為行
    政院金融監督管理委員會證券期貨局）之核准，竟共同基於
    推介購買信託憑證之犯意聯絡，對外以第一桂冠資產管理有
    限公司臺灣聯絡處為名，自92年4 月間某日起，至同年11月
    間某日止，在桃園縣中壢市○○路7 號10樓等處，未獲證期
    會核准，擅自向戊○○、丙○○、甲○○推介購買第一聯邦
    銀行（FIRST FEDERAL BANKING CORPORATION） 在英屬維京
    群島投資設立第一桂冠信託公司（FIRST LAURELTRUST COMP
    ANY LIMITED)發行，授權第一桂冠資產管理有限公司銷售之
    優質信託憑證（簡稱SDR ，監管銀行為第一聯邦銀行），其
    投資內容為每單位2 萬元至3 萬元美金不等，年收益固定配
    息百分之8 ，不計盈虧，進而由乙○○、己○○分別向有意
    投資之戊○○、丙○○、甲○○、黃鴻梧提供該有價證券之
    投資判斷建議及獲利價值分析。嗣戊○○、丙○○、甲○○
    、黃鴻梧按個人投資意願填寫乙○○、己○○交付之申購書
    ，並分別依乙○○、己○○指示將美金2 萬元至2 萬2,000
    元不等之投資款項，匯入第一聯邦銀行申設MIZUHO BANK
    LTD 銀行帳號706380號、BANK OF HAWAII銀行帳號00000000
    00號等帳戶內，再由第一桂冠資產管理有限公司郵寄該優質
    信託憑證予戊○○、丙○○、甲○○、黃鴻梧，藉此共同經
    營證券投資顧問事業。嗣於93年12月23日，經法務部調查局
    臺市調查處調查員持本院核發之搜索票，在上址及桃園縣龜
    山鄉○○路370 號5 樓搜索查獲，並扣得乙○○所有供本件
    犯罪所用之優質信託憑證SDR 客戶匯款相關資料1 冊、金融
    產品相關資料1 冊、SDR 產品DM等相關資料1 冊、存摺明細
    影本暨SDR 佣金對帳明細表19頁、第一桂冠資料2 冊、員工
    名片履歷相關資料11頁。
三、附記事項：
    被告丁○○、乙○○、己○○本件犯行之犯罪時間係在96年
    4 月24日以前，所犯為修正前證券交易法第175 條之罪，均
    無中華民國九十六年罪犯減刑條例第3 條情形，而合於同條
    例第2 條第1 項第3 款規定之減刑要件，爰均減其宣告刑二
    分之一，並依同條例第9 條規定諭知易科罰金之折算標準。
四、處罰條文：
    修正前證券交易法第175 條，刑法第11條前段、第2 條第1
    項前段、第28條、第74條第1 項第1 款、第2 項第4 款，修
    正前刑法第41條第1 項前段、第38條第1 項第2 款，修正前
    罰金罰鍰提高標準條例第2 條，現行法規所定貨幣單位折算
    新臺幣條例第2 條，中華民國九十六年罪犯減刑條例第2 條
    第1 項第3 款、第7 條、第9 條。
五、協商判決除有刑事訴訟法第455 條之4 第1 項第1 款於本訊
    問程序終結前，被告撤銷協商合意或檢察官撤回協商聲請者
    ；第2 款被告協商之意思非出於自由意志者；第4 款被告所
    犯之罪非第455 條之2 第1 項所定得以協商判決者；第6 款
    被告有其他較重之裁判上一罪之犯罪事實者；第7 款法院認
    應諭知免刑或免訴、不受理者情形之一，及違反同條第2 項
    「法院應於協商合意範圍內為判決；法院為協商判決所科之
    刑，以宣告緩刑或2 年以下有期徒刑、拘役或罰金為限」之
    規定者外，不得上訴。
六、如有前述例外得上訴之情形，又不服本件判決，得自收受判
    決送達後10日內，向本院提出上訴書狀，上訴於第二審法院
    。
中    華    民    國    97    年    12    月    19    日
                            刑事庭法  官  鍾雅蘭
以上正本證明與原本無異。
                                  書記官  楊郁馨
中    華    民    國    97    年    12    月    19    日
附錄本案論罪科刑依據之法條：
修正前證券交易法第18條第1 項：
經營證券投資信託事業、證券金融事業、證券投資顧問事業、證
券集中保管事業或其他證券服務事業，應經主管機關之核准。
修正前證券交易法第175 條：
違反第18條第1 項、第22條、第28條之2 第1 項、第43條第1 項
、第43條之1 第2 項、第44條第1 項至第3 項、第60條第1 項、
第62條第1 項、第93條、第96條至第98條、第116 條、第120 條
或第160 條之規定者，處2 年以下有期徒刑、拘役或科或併科新
臺幣180 萬元以下罰金。


司法院資訊處製作；財團法人民間司法改革基金會備份。
